# IFRS 长期股权投资

提问人：alex11 时间：2014-11-20 00:14:01
我之前记得在ifrs下面 长期股权投资的共同控制和重大影响在个别报表中都是用成本法的，合并报表使用权益法。但是今天看到一句话：“ifrs11 and ias28 require joint ventures to be accounted for using the equity method.”
请问应该怎么理解。
PS:IFRS与修订后cas的差异有没有大神总结过的，求指导

回答人：chenyiwei
“ifrs11 and ias28 require joint ventures to be accounted for using the equity method”是指合并报表层面（或经济主体财务报表）中的处理，不是指单独财务报表中的处理。 IFRS和修订后CAS的差异在瑞华的合并报表、长期股权投资、合营安排准则实务操作指南中有。